臺灣彰化地方法院北斗簡易庭民事判決
111年度斗簡字第14號
原      告  高世維
訴訟代理人  吳宏毅律師
被      告  衛華國際有限公司

法定代理人  賴秀茵

上列當事人間請求給付票款事件，本院於民國111年3月29日言詞
辯論終結，判決如下：
    主      文
被告應給付原告新臺幣壹拾萬元及自民國一一○年九月十八日起
至清償日止，按週年利率百分之六計算之利息。
訴訟費用新臺幣壹仟元由被告負擔。
本判決第一項得假執行；但被告如以新臺幣壹拾萬元為原告預供
擔保，得免為假執行。
    事實及理由
一、按訴狀送達後，原告不得將原訴變更或追加他訴；但擴張或
    減縮應受判決事項之聲明者，不在此限；原告於判決確定前
    ，得撤回訴之全部或一部；訴之撤回應以書狀為之。但於期
    日，得以言詞向法院或受命法官為之；民事訴訟法第255條
    第1項第3款、第262條第1項前段、第2項分別定有明文。此
    規定於簡易訴訟程序仍適用之，此參同法第436條第2項規定
    自明。本件訴外人李月瑛、原告高世維原以民事支付命令聲
    請狀，請求被告應給付原告高世維新臺幣(下同)12,515,690
    元，及自民國110年9月18日起至清償日止，按年息6%計算之
    利息；被告應給付李月瑛8,885,730元，及自110年9月18日
    起至清償日止，按年息6%計算之利息。嗣於本院審理程序中
    ，李月瑛提出民事撤回起訴狀，撤回起訴，另原告高世維減
    縮聲明為被告應給付原告高世維100,000元，及自110年9月1
    8日起至清償日止，按年息6%計算之利息。核原告上開訴之
    變更、撤回，合於上揭規定，應予准許。
二、原告主張：
(一)原告持有被告簽發如附表所示，面額1,412,280元之支票乙
    紙（下稱系爭支票），詎屆期提示，未獲付款。
(二)原告自109年9月11日起，陸續借款給訴外人林建宏總計181,
    325,810元之款項，林建宏當時係交付被告簽發之支票以清
    償借款債務，惟被告簽發之支票屆期提示均遭退票；被告辯
    稱遭林建宏詐騙，但此與被告與林建宏之關係，系爭支票上
    之大小章均為被告所有，原告乃合法行使票據權利，又系爭
    支票金額為1,412,280元，原告僅就其中100,000元請求。
(三)原告追償債務後，林建宏簽發協議書等資料，林建宏共積欠
    原告181,325,810元，足證原告乃交付相當借款後，林建宏
    始交付系爭支票給原告；再者，系爭支票帳戶為被告所有，
    被告之銀行印鑑卡與支票上的印章相同，則被告自應就票據
    文義負票據責任。
(四)爰依票據法律關係提起本件訴訟。並聲明：如主文第1項所
    示。
三、被告則以：被告係遭林建宏詐騙，始將支票及印章交付給林
    建宏，又系爭支票之數字不是被告寫的，且被告也不認識原
    告，也沒有跟原告拿錢；原告係以惡意且以不相當對價關係
    取得系爭支票，故原告不得向被告主張票據權利。並聲明：
    原告之訴駁回。
四、得心證之理由：
(一)原告主張之前揭事實，業據其提出系爭支票及退票理由單影
    本為證，且為被告所不爭執，自堪信為真實。
(二)按在票據上簽名者，依票上所載文義負責；票據債務人不得
    以自己與發票人或執票人之前手間所存抗辯之事由，對抗執
    票人，但執票人取得票據出於惡意者，不在此限；無對價或
    以不相當之對價取得票據者，不得享有優於其前手之權利；
    發票人應照支票文義擔保支票之支付；執票人向支票債務人
    行使追索權時，得請求自為付款提示日起之利息，如無約定
    利率者，依年利6釐計算，票據法第5條第1項、第13條、第1
    4條第2項、第126條、第133條分別定有明文。是票據行為係
    不要因行為，即不以給付之原因為要素而得成立之行為，凡
    簽名於票據之人，不問原因如何，均須依票上所載文義負責
    ，除執票人取得票據係出於惡意或詐欺者外，發票人不得以
    自己與執票人前手所存抗辯之事由，對抗執票人；又執票人
    不負證明關於給付原因之責任，如票據債務人主張執票人取
    得票據係無對價或以不相當對價取得，應由該債務人負舉證
    責任。
(二)本件被告於本院審理中，既自認系爭支票係其交付陳建宏，
    且支票帳戶為其所有，並由其將印章交給陳建宏蓋用在系爭
    支票上使用，則縱使系爭支票之發票日、金額欄非被告填寫
    ，亦不妨礙被告為系爭支票發票人之認定，是被告自應依支
    票上所載文義負責；又兩造既不爭執系爭支票並非由被告交
    給原告，則原告與被告間顯非直接前後手，而被告未能舉證
    證明原告係出於惡意或係無對價、以不相當對價取得，被告
    即不得以自己與林建宏間所存之抗辯事由，對抗執票人即原
    告。從而，原告本於票據之法律關係，請求被告給付10萬元
    ，及自110年9月18日起至清償日止，按年息6%計算之利息，
    自屬有據。
五、綜上所述，原告依票據之法律關係，請求被告給付如主文第
    1項所示之金額及利息，為有理由，應予准許。　
六、本判決係依民事訴訟法第427條訴訟適用簡易程序所為被告
    敗訴之判決，依同法第389條第1項第3款規定，應依職權宣
    告假執行，並依同法第392條第2項規定，依職權宣告被告如
    供擔保，得免為假執行。
七、本件事證已臻明確，兩造其餘攻擊防禦方法及舉證，經審酌
    與判決結果不生影響，爰不逐一論述。
八、訴訟費用負擔之依據：民事訴訟法第78條。　　
中    華    民    國   111    年     4    月     7    日
                  北斗簡易庭  法  官  丁兆嘉
    附表：　　　　
發票日 發票人 票面金額 (新臺幣) 提示日 票據號碼 110年3月18日 衛華國際有限公司 1,412,280元 110年9月17日 UA0000000 
以上正本係照原本作成。
如不服本判決，應於送達後20日內，向本院提出上訴狀並表明上
訴理由，如於本判決宣示後送達前提起上訴者，應於判決送達後
20日內補提上訴理由書（須附繕本）。如委任律師提起上訴者，
應一併繳納上訴審裁判費。
中    華    民    國   111    年     4    月     7    日
                      　　    書記官　蔡政軒